# 请教陈版，关于收入确认

提问人：meicina404 时间：2020-07-24 14:33:08
请教陈版及各位老师，A电厂已实行新收入准则，A公司与B公司于 2017 年签订脱硫脱硝协议，约定按照暂估价格厂用电价和蒸汽费向电厂结算脱硫脱硝成本，次年进行实际清算，电厂在当年按暂估确认收入， 2018 年初双方对厂用电价和蒸汽费按照实际价格进行清算，然后将实际与暂估的差额计入当期收入。由于 2017 年签订协议后，并没有补充签订后续协议， 2018 年、 2019 年双方按照原协议履行，但并没有及时进行清算，这两年电厂已按照暂估金额确认了收入。 20 年集中对 18 年和 19 年进行了清算，有关 18 年的差额是否应该计入 20 年当期收入，是否需要调整期初未分配利润。
企业如果不想调整期初未分配利润，是否可以按照新收入准则，确认一项新的履约义务，直接在 20 年确认收入

回答人：chenyiwei
“按照新收入准则，确认一项新的履约义务”的可能性似乎不大。个人理解此问题还是属于前期差错更正和会计估计变更的区分问题。类似问题在本版面上讨论过很多，你可以自行搜索一下。